【裁判字號】    91,交易,76
【裁判日期】    920102
【裁判案由】    過失傷害
【裁判全文】
臺灣彰化地方法院刑事判決                          九十一年度交易字第七六號
    公  訴  人  臺灣彰化地方法院檢察署檢察官
    被      告  丙○○  男  三.
右列被告因過失傷害案件，經檢察官提起公訴（九十一年度調偵字第四九號），本院
判決如左：
    主      文
丙○○過失傷害人之身體，處拘役伍拾日，如易科罰金，以參佰元折算壹日。
    事      實
一、丙○○於民國九十年十二月十日八時二十分許，駕駛車牌號碼ＴＭ—一○八九號
    自用小客車，沿彰化市○○○路由南往北方向行駛，途經中華西路與金馬路口時
    ，適逢該路口之號誌轉為「直行方向紅燈，左轉方向為綠燈」之指示，而丙○○
    所駕之車輛為直行車，其遂依指示停等於路口，惟因丙○○停等之位置占用後方
    左轉車之車道，經後車按鳴喇叭示意讓路，丙○○乃將車輛駛向前方以讓後車通
    行，惟丙○○本應依規定隨時注意車前狀況，並隨時採取必要之安全措施，而依
    當時之路況，並無不能注意之情事，然丙○○於前向行駛讓車之際，因疏未注意
    右方亦有其他車輛正要左轉，適有乙○○騎乘車號ＫＲＸ—○九五號之重型機車
    ，由丙○○所駕車輛之右方，依燈號指示左轉欲進入金馬路，而與丙○○所駕之
    直行車發生擦撞，致使乙○○人車倒地，乙○○因此受有腦震盪及頸椎扭傷等傷
    害，嗣附近執勤之交通警察聞訊到場協助處理。
二、案經乙○○訴由彰化縣警察局彰化分局報請台灣彰化地方法院檢察署檢察官偵查
    起訴。
    理      由
一、訊據被告丙○○對於右述車禍發生之經過均坦白承認，惟否認應負全部之過失責
    任，辯稱：告訴人乙○○所騎之機車不應該在肇事路口左轉，因為前方不遠處還
    有一個十字路口（即中華西路與曉陽路口處），機車騎士應該在前方之路口左轉
    才安全，故告訴人亦應負部分過失責任云云。經查：前述車禍發生之經過，除被
    告供述在卷外，並與告訴人指述之情節大致相符，足認被告確實係於讓車之際與
    告訴人之機車發生擦撞。被告雖辯稱該路段不適合機車左轉，惟查：證人即在附
    近路段執勤之警員甲○○到庭具結證稱：該肇事路段不分機車或汽車，只要左轉
    燈亮起都可以通行等語，應認告訴人當時騎機車左轉並無違誤。按汽車行駛時，
    駕駛人應注意車前狀況，道路交通安全規則第九十四條第三項定有明文。本案被
    告為讓後車通行而駕車往前挪移時，本應注意所有左轉車輛均有通行之權利，惟
    其竟未慮及右方亦有左轉車輛正要通過，而與告訴人發生擦撞，被告自應負過失
    之責任。經本院將相關資料送請台灣省車輛事故覆議鑑定委員會覆議之結果，亦
    同此認定，其函覆主旨略以：「丙○○駕駛自小客車，行經行車管制號誌交岔路
    口，直行車占用左轉車道讓後方左轉車輛先行時，未注意車前狀況，為肇事原因
    」等語，有該委員會九十一年十一月四日府覆議字第九一二二二○號函在卷可稽
    ，前述函文並說明援用原鑑定意見。按原鑑定意見係認為「被告為肇事原因，告
    訴人則無肇事因素」等情，亦有台灣省彰化縣區車輛行車事故鑑定委員會函附卷
    可憑。此外，並有秀傳醫院診斷證明書、道路交通事故調查報告表、現場（含事
    故車輛）照片八張在卷可稽。本件事證明確，被告犯行堪以認定。
二、核被告所為，係犯刑法第二百八十四條第一項前段之傷害罪。爰審酌被告於路口
    讓車時疏未注意右方來車之過失程度，及告訴人除請求被告給付醫療費用十餘萬
    元外，另請求被告給付民間療法所支出之三、四十萬元（見本院九十一年十一月
  二十日訊問筆錄），致雙方對於和解金額始終無法達成一致等情狀，量處如主文
    所示之刑，並諭知易科罰金之折算標準。
據上論斷，應依刑事訴訟法第二百九十九條第一項前段，刑法第二百八十四條第一項
前段，第四十一條第一項前段，罰金罰鍰提高標準條例第一條前段、第二條，判決如
主文。
本案經檢察官黃玉琪到庭執行職務。
中      華      民      國    九十二    年      一      月      二      日
                                臺灣彰化地方法院刑事第三庭
                                    審判長法官  余  仕  明
                                    法      官  施  坤  樹
                                    法      官  黃  玉  齡
右正本證明與原本無異。
如不服本判決，應於判決送達後十日內向本院提出上訴狀( 須附繕本 )。
告訴人或被害人對於判決如有不服具備理由請求檢察官上訴者，其上訴期間之計算係
以檢察官收受判決正本之日期為準。
                                    法院書記官  許  騰  云
中      華      民      國    九十二    年      一      月      三      日
中華民國刑法第二百八十四條
因過失傷害人者，處六月以下有期徒刑、拘役或五百元以下罰金，致重傷者，處一年
以下有期徒刑、拘役或五百元以下罰金。從事業務之人，因業務上之過失傷害人者，
處一年以下有期徒刑、拘役或一千元以下罰金，致重傷者，處三年以下有期徒刑、拘
役或二千元以下罰金。


司法院資訊處製作；財團法人民間司法改革基金會備份。
